臺灣高等法院臺中分院刑事判決　　　　 95年度上訴字第795號
　　上　訴　人
　　即　被　告　辰○○起訴書.
　　選任辯護人　林偉超　律師
上列上訴人因偽造文書等案件，不服臺灣臺中地方法院94年度訴
緝字第227號中華民國95年2月23日第一審判決（起訴案號：臺灣
臺中地方法院檢察署 75年度偵字第11108號、76年度偵字第1997
、2308、3049、4200、4260號），提起上訴，本院判決如下：
    主    文
原判決撤銷。
辰○○共同連續行使偽造公文書，足以生損害於公眾及他人，處
有期徒刑貳年，減為有期徒刑壹年，再減為有期徒陸月。
扣案如附表 2、3、4所示之物均沒收。
    事  實
一、辰○○於民國74年間，任職於台中市「正章汽車公司」擔任
    BMW 牌汽車銷售之業務員，竟利用其對該品牌汽車買賣過戶
    之熟識度，夥同巫世洪、寅○○、莊進益等人（巫世洪、寅
    ○○業經本院以77年度上更(一)字第160號分別判處有期徒刑3
    年6月減為1年9月、有期徒刑3年減為1年6月確定；莊進益經
    本院以78年度上更(一)字第72號判處有期徒刑2年減為有期徒
    刑1年確定，以上3人均已執行完畢），基於共同為自己不法
    所有之概括犯意聯絡，組成汽車竊盜、變造引擎號碼、偽造
    車籍資料後銷贓之集團，推由寅○○擔任總指揮，巫世洪負
    責提供其擔任業務員銷售BMW牌汽車所獲得之新車車籍資料
    、車主地址，連續於附表1所示之時間、地點，竊取巳○○
    等人之BMW牌自小客車，得手後將上開自小客車之引擎號碼
    均加以變造（車輛失竊之時間、地點、變造後之引擎號碼均
    見附表1）。另為取得車輛來源證明以利銷贓，而以不詳方
    式取得登記名義人戊○○等人之身分證件、統一發票，並在
    不詳之時間、地點偽造上開自小客車出廠證，貨物完稅證明
    ，另偽造「中華民國經濟部商品檢驗局檢驗處」、「台中關
    稅務司簽後文件專用關防」等印文以偽造海關進口證明書，
    及利用不詳姓名之人偽刻「戊○○」等人之印章，由莊進益
    、辰○○、巫世洪，以一人或數人之方式，自74年11月11日
    起至同年12月10日止，在苗栗監理站、旗山監理站等地，先
    在「汽車新領牌照登記書」上盜蓋「戊○○」等人之印文，
    以「戊○○」等人之名義，持前揭偽造之公、私文書，向苗
    栗監理站及旗山監理站之監理人員行使，致前揭監理機關承
    辦人員陷於錯誤而在汽車新領牌照登記書上蓋合格章，經繳
    納車輛牌照稅後，再由不知情之林保杏或其他監理站黃牛填
    具保險卡，並交由不知情之承辦公務員登載於其所掌核之車
    籍登記簿，核發內容登載不實之行車執照、汽車牌照及車籍
    證件，足生損害於附表1所示之人員及監理機關對於汽車管
    理之正確性。隨後由辰○○於附表1所示之時間，將編號1至
    5號之BMW牌自小客車分別出售予劉英妹等人。嗣因監理機關
    察覺有異報警處理，為警循線於76年3月20日下午，在寅○
    ○之姐莊貴鑾位於彰化縣二林鎮○○路53號住處，扣得如附
    表2、3所示之物。
二、案經台灣省公路警察大隊第二隊報請台灣台中地方法院檢察
    署檢察官偵查起訴。
    理      由
甲、關於時效抗辯部分：
一、被告辯護人為被告辯護稱：本件原審曾於七十七年七月二十
    五日開過一次庭，之後審判程序即停止，不再進行，亦無下
    文，即令被告逃亡被通緝，亦已超過時效之規定，依舉重明
    輕之觀念，本件追訴權時效業已消滅，應為不受理之判決云
    云。
二、按追訴權之性質，係檢察官或犯罪被害人，對於犯罪，向法
    院提起確認國家刑罰權之有無及其範圍之權利。因此，追訴
    權消滅之要件，當以檢察官或犯罪被害人未於限期內起訴為
    要件。蓋未起訴前，法院基於不告不理原則，無從對於犯罪
    之國家刑罰權確認其有無及其範圍；自反面而言，倘經起訴
    ，追訴權既已行使，原則上即無時效進行之問題。而所謂起
    訴，係指刑事訴訟法第二百五十一條第一項提起公訴及第四
    百五十一條第一項聲請簡易判決處刑者而言。另修正前刑法
    第 80條第1項規定追訴權因一定期間「不行使」而消滅，係
    指追訴機關於法定期間內，怠於行使追訴權，致生時效完成
    而消滅追訴權之效果。故追訴權消滅時效之發生，應以「不
    行使」追訴權為其前提要件。又所謂追訴權包括偵查、起訴
    及審判在內，若已提起公訴，並已進入審判程序，此時追訴
    權既無不行使之情形，自不生時效進行之問題（最高法院89
    年台上字第 757號判決意旨參照）。查本件公訴人認被告辰
    ○○自 74年11月11日起至同年12月8日止，連續涉犯行使偽
    造公文書等罪，上開刑法第211條、第216條之行使偽造公文
    書罪，其法定本刑為1年以上、7年以下有期徒刑，依修正前
    刑法第80條第1項第2款（該條於94年2月2日修正後，將追訴
    權時效延長為20年，於95年7月1日始生效施行，經比較結果
    仍以修正前刑法第80條第1項第2款之規定，對被告較為有利
    ），其追訴權時效為10年，公訴人於76年5月2日將被告提起
    公訴（見原審七十六年度訴字第五五三號卷第三至七頁反面
    ），由原審以 76年度訴字第553號審理，因被告於審理中逃
    匿，經原審於76年9月15日發佈通緝，於77年7月間某日緝獲
    歸案（詳細日期因卷附台灣台中地方法院刑事保證金收據上
    蓋用之台灣銀行收款章日期欄不清晰而無從查考），嗣後以
    新台幣（下同）1萬元諭知交保，由游秀英繳納保證金1萬元
    後飭回並發給歸案證明，另定於77年7月25日上午9時10分在
    原審第5法庭進行審理程序等情，有原審中院維緝歸字第249
    號通緝人犯歸案證明書、原審刑事傳票、刑事保證金收據 1
    紙（見原審九十四年訴緝字第二二七號卷第 26-28頁）在卷
    可稽，被告既已於76年5月2日經檢察官起訴，經原審審理後
    ，並於 77年7月間緝獲歸案，進行審理，不論依修正前或現
    行之刑法第80條第1項第2款規定，其追訴權已無「未起訴」
    或「不行使」之情形，依上開判決意旨，自不生時效消滅之
    問題，被告辯護人為被告之上開辯護，難認有理由，合先敘
    明。
乙、程序部分：
一、被告辯護人為被告辯護稱：按刑事訴訟法已修正，本件程序
    上應依新修正之刑事訴訟法規定審理，原審採用共同被告之
    供述，依新修正之刑事訴訟法施行法第七條之三規定，凡不
    利於被告之證人證詞，即無證據能力云云。
二、按九十二年二月六日修正公布，並於同年九月一日施行之刑
    事訴訟法在訴訟程序方面作了大幅度之修正，其重點即為涉
    及證據之傳聞法則、其例外、交互詰問運作方式與共同被告
    之調查證據或辯論程序之分離、調查共同被告時，證人程序
    之準用等重大變革。而立法者為因應此一變革，乃於刑事訴
    訟法施行法訂定第七條之三，以為已繫屬各級法院之刑事案
    件，其審理跨越新舊刑事訴訟程序法領域時，應如何適用訴
    訟法之問題之過渡規定。該條明定：「中華民國九十二年一
    月十四日修正通過之刑事訴訟法施行前，已繫屬於各級法院
    之案件，其以後之訴訟程序，應依修正刑事訴訟法終結之。
    但修正刑事訴訟法施行前依法定程序進行之訴訟程序，其效
    力不受影響」。所謂依法定程序進行之訴訟程序「效力不受
    影響」，其立法理由謂：「……但為避免程序之勞費，本諸
    舊程序用舊法，新程序始用新法之一般法則，各級法院於修
    正之刑事訴訟法施行前，已依法踐行之訴訟程序（包含相關
    證據法則之適用），其效力不受影響。故而，對於提起上訴
    之案件，於修正刑事訴訟法施行前，就可得為證據之證據，
    已依法定程序調查者，其效力亦不受影響。是新修正刑事訴
    訟法係於九十二年二月六日經總統公布施行，而同日公布施
    行之新修正刑事訴訟法施行法增訂第七條之三復規定：「中
    華民國九十二年一月十四日修正通過之刑事訴訟法施行前，
    已繫屬於各級法院之案件，其以後之訴訟程序，應依修正刑
    事訴訟法終結之。但修正刑事訴訟法施行前已依法定程序進
    行之訴訟程序，其效力不受影響。」本件被告係於七十六年
    五月二日經檢察官起訴，於七十六年五月十三日繫屬原審法
    院，則證人巫世洪、寅○○、莊進益等人於警詢及偵查中之
    陳述，均在 92年9月10日之前，在新修正刑事訴訟法施行前
    依舊訴訟法法定程序踐行之訴訟程序，依上開規定，其效力
    不受新修正刑事訴訟法之影響。顯然乃為避免程序之勞費，
    本諸舊程序用舊法，新程序始用新法之一般原則，法院於修
    正之刑事訴訟法施行前，已依法踐行之訴訟程序（包含證據
    法則之適用），其效力不受影響；對於提起上訴之案件，於
    修正刑事訴訟法施行前，原審法院就可得為證據之證據，已
    依法定程序調查者，其效力當然亦不受影響。
三、檢察官雖就「陳章郎」提起公訴，然起訴書記載其年齡為四
    十五年六月十日生，身分證號碼為Ｚ000000000，
    而被告「辰○○」之出生年月日及身分證號碼均屬相同，亦
    為其承認，顯然檢察官起訴「陳章郎」，即為「辰○○」，
    合先敘明。
丙、實體部分：
壹、認定犯罪事實所憑證據及理由：
一、訊據被告辰○○對於曾陸續將如附表1所示編號1至5號BMW牌
    自小客車分別出售予顏世圳、劉英妹夫妻之事實，固不諱言
    ，惟矢口否認上開犯行，辯稱：伊所販售之前揭自小客車之
    證件，均屬真正，巫世洪係伊以前在王記汽車商行之同事，
    約有三、四年，後來他到另一家汽車公司，先交一部BMW 之
    車給伊賣，然後又交給伊一些車子，總共五、六部車子給伊
    賣，而顏世圳與伊亦係王記汽車商行之同事，感情不錯，上
    開如附表1所示編號1至5號之車子 ，如果有問題，伊不可能
    、亦不敢賣給伊之老同事；另於原審審理時，亦辯稱：巫世
    洪於74年間 ，曾經交給伊4、5部中古之BMW自小客車，要伊
    幫他賣，伊當時在正章汽車公司擔任業務員，剛開始不知道
    巫世洪交給伊之車有問題，直至最後一台，伊將車子賣給屏
    東同事後，該同事打電話給伊，告訴伊警察去其車行查證，
    說該車有問題，伊始知車子有問題，去問巫世洪，巫世洪方
    承認車子來源有問題，伊知道後害怕刑責，就離開家中‧‧
    ‧當時巫世洪叫伊幫他賣中古車的價格，與市價約差4、5萬
    元而已，因此伊不覺得他交給伊之車來源有問題，況伊幫他
    出售車子，至監理機關辦理過戶手續，監理所亦未曾說證件
    有問題，所以伊未察覺」云云。經查：
（一）被告與共犯莊進益、寅○○、何明昇、巫世洪、楊旭輝等
      共組竊車、變造引擎號碼、偽造車籍資料後銷贓之集團，
      先由巫世洪提供其任職之帝通公司售予客戶之新車之車籍
      資料給寅○○，再將賣車預留之鑰匙拿給寅○○，由寅○
      ○指示集團內不詳姓名之人依據車籍資料所載地址將車偷
      回，得手後，變更該車之引擎號碼、偽造車籍證件後，再
      向監理所申領牌照，由被告轉手銷贓等情，業據莊進益於
      警、偵訊時供稱：「證件在何處偽造我不清楚，但我曾見
      過巫世洪與寅○○在住家二樓房間裡打字偽造貨物稅及出
      廠證、進口證明等文件，是伊親眼所見‧‧‧當日（指74
      年12月10日）由寅○○、辰○○、巫世洪要去苗栗監理站
      領牌，寅○○要我一道去，結果很快就順利領出‧‧‧另
      於74年12月8日那天寅○○、辰○○ 、巫世洪及我四個人
      到旗山監理站領了二部車牌幾號我不清楚，因為我均未進
      去辦‧‧‧我只知道辰○○去矇領號牌及負責賣車」（見
      台灣台中地方法院檢察署 75年度偵字第11108號卷《三》
      第7-9頁）、「（問： 74年11月11日係何人到苗栗監理站
      矇領000-0000號牌？）答：當日是由寅○○、辰○○、巫
      世洪及我四人去的，由巫世洪拿證件委託黃牛代辦的。（
      問： 74年12月8日往高雄縣旗山監理站矇領000-0000號及
      000-0000號牌是何人前往矇領的？）答：寅○○、巫世洪
      、辰○○及我一起去的，由寅○○親自去辦。」等語（見
      上開偵卷《三》第42頁正、反面），共犯寅○○亦於警詢
      時供稱：「偽造證件是莊進益及一位姓蕭的男子，偷竊車
      子是一位叫阿漢的人，打造引擎我只知道一部000-0000號
      是乙○○與吳春進二人共同變造的，其他我不知道，賣車
      都是辰○○賣給車行的」等語（見台灣省公路警察大隊第
      二隊第716號警卷第11頁反面） ，及證人巫世洪於原審審
      理時結證稱：「（法官問：根據莊進益講，在74年發現你
      與寅○○在打出廠證明與貨物稅條，有無此事？）答：這
      是我偽造的沒錯。（法官問：與辰○○同事期間，你有無
      交車給辰○○去賣？）答：我有叫辰○○幫我賣，至於交
      他賣幾台，我現在已經忘記了。我交給辰○○的車子，是
      寅○○去竊取的，證件是我偽造的」等語（見原審九十四
      年度訴緝字第二二七號卷第79-80頁）相符 ，堪認被告確
      於上開集團內擔任冒領牌照及銷贓之角色，證人巫世洪、
      莊進益嗣後於原審審理中均翻稱其於警詢中所供均不實在
      云云，應係迴護被告之詞，難予採信。
（二）附表 1所示之自小客車6部，係各被害人於附表1所示時、
      地遭竊等情，業據被害人巳○○、戌○○（登記名義人為
      欣發蔘藥有限公司）、卯○○（登記名義人為啟貿企業有
      限公司）、辛○○（登記名義人為彰欣實業有限公司）、
      未○○（登記名義人為富琳實業有限公司）、丑○○於警
      詢中陳述明確（見台灣省公路警察大隊第二隊第4376號警
      卷第282-284頁、第716號警卷第32-33頁、第58頁、第78-
      79頁、第100-101頁、4376號警卷第275-277頁），並有各
      該車輛遺失尋獲證明單、贓物認領保管收據在卷可稽。上
      開6部自小客車分別於如附表1所示之時間，遭冒用戊○○
      、天○○、癸○○、丁○○、劉國雄等人名義，向苗栗或
      旗山監理站持偽造之海關進口證明書、出廠證、貨物完稅
      證明、統一發票等公私文書，向苗栗或旗山監理站不知情
      之承辦人員申請汽車牌照等情，亦據被害人戊○○、天○
      ○、癸○○、丁○○等人將身分證遭冒用及遭盜蓋印文於
      各該汽車新領牌照登記書上之事實陳述明確（見前揭4376
      號警卷第 223-224頁、第293頁、716號警卷第30頁、第95
      頁），並有各該持以冒領汽車牌照之汽車新領牌照登記書
      在卷可參（見附表1）。
（三）附表 1編號1至5號之自小客車均係被告出售予劉英妹，再
      由劉英妹及其夫顏世圳轉售予酉○○、黃坤松等人一節，
      業據被告坦承不諱，亦據證人劉英妹、顏世圳於警詢及偵
      訊中證述綦詳（見台中地方法院檢察署75年度偵字第1110
      8號卷《一》第 137-138頁、716號警卷第9-10頁），證人
      劉英妹並證稱：「第一輛是我丈夫與辰○○一同去辦的，
      地點是在苗栗監理站，而第二部是我丈夫將身分證寄到台
      中王記公司，辰○○去領身分證後他自己到雲林監理站辦
      的」等語明確，被告既係從事中古汽車買賣之業務，理應
      具備銷售中古汽車之專業常識，於從事中古車買賣交易時
      ，對於車輛上是否存有經他人變造、偽造引擎號碼或車身
      號碼之跡象，必當特別注意、詳加辨識，且應核對出售者
      提供之汽車新領牌照登記書、汽車出廠與貨物稅完稅照證
      證件資料與車身之車型、款式、顏色、引擎號碼、車身號
      碼是否相符，以決定該中古車之售價，況證人巫世洪亦於
      原審證稱：「據我所知辰○○對於進口 BMW車比較瞭解‧
      ‧‧對我來講，對於賣中古的車子，我不是很內行，辰○
      ○做這行已經很久了，所以我才託他賣」等語（見原審九
      十四年度訴緝字第二二七號卷第78、80頁），顯見被告對
      於中古車輛之出售、過戶具有相當之知識經驗，但附表 1
      編號1至5之自小客車，冒領之汽車新領牌照登記書上「引
      擎號碼及車身號碼」欄，均僅僅填載引擎號碼欄，車身號
      碼欄則為空白，被告為具有專業知識經驗之人，對於巫世
      洪所提供之 5部自小客車其新領牌照登記書上車身號碼欄
      均為空白此不尋常之事，當無從未加以注意之理；況附表
      1編號 1至5之自小客車遭竊後，由被告以78萬元至85萬元
      之價格出售，雖卷附屏東縣汽車商業同業公會 75年11月6
      日函稱：「BMW牌1985年式520i型新車代理商價於110萬元
      至105萬元間成交，中古汽車1985年式BMW520i型行情位於
      80至92萬元間，視該車外觀作取捨」（見台中地方法院檢
      察署 75年度偵字第11108號卷《一》第141頁），惟上開5
      部自小客車均係購入不到1年即遭竊，其中編號4車輛於74
      年11月2日領牌，同年月28日即遭竊，經被告於同年12月7
      日以80萬元出售予黃坤松，編號5車輛於74年12月3日領牌
      ，同年月 6日即遭竊，經被告於同年月26日以85萬元出售
      予劉英妹，被告出售上開車輛之價格顯遠低於市場應有之
      價格，其辯稱不知道巫世洪交付的車輛有問題云云，不僅
      與社會事理常情不符，且與從事專業中古車買賣之人應有
      之作法相悖，被告此部分所辯，不足採信。
（四）被告另稱：至監理機關辦理過戶手續，監理所也沒有說證
      件有問題云云，惟上開 5部自小客車辦理過戶登記時，該
      監理站承辦人員於驗車時是否因疏失或故意包庇不法，致
      未查出該車有偽造引擎號碼之情事，則屬該監理站承辦人
      應負擔行政或刑事責任之問題，核與認定被告犯行無必然
      之關係，被告所辯前揭情詞，尚難作為認定其無本件犯行
      之有利事證。
（五）附表 1編號1（即冒領車牌000-0000號）、編號5（即冒領
      車牌 000-0000號）、編號6（即冒領車牌000-0000號）自
      小客車之引擎號碼，經送內政部警政署刑事警察局鑑識，
      其中編號 1自小客車之引擎號碼經初步檢驗後，發現係變
      造之號碼，以電解腐蝕法重現原號碼，第 1字無法確定、
      第2字為「2」、第3字無法確定、第4字為「6」或「5」、
      第5字無法確定、第6字無法確定、第7字無法確定、第8字
      為「4」；編號5自小客車之車身號碼經檢視，未發現變造
      痕跡，引擎號碼因重新打造字跡過深，無法顯現（原號碼
      ）；編號 6自小客車以放大鏡觀察法及電解腐蝕法鑑識結
      果，引擎號碼「0000 0000」其中兩個「8」字似有改造之
      痕跡，經以電解腐蝕法檢驗原號碼，依其顯現形狀研判為
      「0」或「3」之可能性較大，其餘字體未發現有改造之痕
      跡等情，有該局75年8月19日刑鑑字第22603號鑑識通知書
      （見同上4376號警卷第290頁）、75年12月2日刑鑑第3301
      4號鑑識通知書（見同上716號警卷第7頁）、該局75年1月
      7日刑鑑字第1090號鑑識通知書（見4376號警卷第265頁）
      ，及其各該鑑識通知書所附照片在卷可稽。又附表 1編號
      2、3、4、5號自小客車之汽車新領牌照通知書上所記載之
      海關進口關稅證明書字號「 74中保業總進字第132號、第
      1410號、第1396號、第1497號」，經送財政部台中關稅務
      司查詢，該關核發上開進口關稅證明書字號所對應之引擎
      號碼與車身號碼 ，均與卷附附表1編號2至5號自小客車汽
      車新領牌照登記書所載之引擎號碼不符等情（未記載車身
      號碼） ，有台中關75年12月5日中普保字第3197號函在卷
      可按（見716號警卷第5-6頁） ，堪認本件持以申請附表1
      所示6部自小客車牌照之海關進口證明書 、出廠證、貨物
      完稅證明、統一發票等文書均係被告所屬犯罪集團成員所
      偽造，應堪認定。
（六）此外，復有本院78年度上更(一)字第72號判決、77年度上更
      (一)字第160號判決，及如附表2所示之物扣案可資佐證，綜
      上以觀，被告與共犯寅○○、巫世洪、莊進益等人共組成
      汽車竊盜、變造引擎號碼、偽造車籍資料、銷贓集團，要
      堪認定。而被告所屬犯罪集團，其成員相互分工，各有所
      司，並互為援用對方所分擔之行為以成就其等竊車、變造
      車籍資料、冒領車牌或銷贓之一貫作業目的，缺一者即無
      法遂行目的，是被告與上開共犯均為共同犯罪，要屬明確
      。被告上開所辯係屬嗣後卸責之詞，均無可採，本件事證
      明確，其犯行堪以認定。
二、刑法修正之比較：
    被告行為後，刑法於九十四年二月二日修正公布、刑法施行
    法於九十五年六月十四日修正公布，並均於九十五年七月一
    日施行，關於本案應適用之新舊法，茲比較如下：
（一）修正後刑法第二條第一項規定，已將新舊法律適用之「從
      新從輕」原則，改採「從舊從輕」原則，而此規定僅係規
      範行為後法律變更所生新舊法律比較適用之準據法，並非
      實體刑罰法律，自不生行為後法律變更之比較適用之問題
      ，於九十五年七月一日刑法施行後，應逕行適用新法第二
      條第一項之規定，為「從舊從輕」之比較（最高法院九十
      五年五月二十三日第八次刑事庭會議決議第一點第一項參
      照）。
（二）被告行為後，修正後之刑法業已刪除第五十六條連續犯之
      規定，則被告於修正刑法施行前之多次偽造公文書犯行，
      因行為後修正刑法業已刪除連續犯之規定，此刪除雖非犯
      罪構成要件之變更，但顯已影響行為人刑罰之法律效果，
      自屬法律有變更（最高法院九十五年第八次刑事庭會議決
      議參照）。被告行為後，刑法第五十六條關於連續犯之規
      定業已刪除，而本件被告於刑法修正前所犯之數次行使偽
      造公文書罪，依修正施行前刑法第五十六條之規定，為連
      續犯，應論以行使偽造公文書罪一罪；而依修正施行後之
      刑法，並無連續犯之規定，且依新法應各別多次論斷之結
      果（即數罪併罰），其刑度顯較修正前應依刑法第五十六
      條之規定以一連續行使偽造公文書罪為重，經比較新舊法
      結果，以被告行為時之規定較有利於被告，自應依刑法第
      二條第一項前段之規定，適用修正前刑法第五十六條之規
      定，論以連續行使偽造公文書罪。
（三）刑法第二條第一項之規定，係規範行為後「法律變更」所
      生新舊法比較適用之準據法，故被告行為後刑法條文之修
      正，對於被告並無有利或不利之情形者（例如新舊法處罰
      輕重相同，犯罪構成要件亦無寬嚴之別等），即無適用修
      正後刑法第二條第一項之規定比較新舊法適用之問題。查
      九十四年二月二日修正公布，而於九十五年七月一日生效
      實施之新刑法（下稱新刑法）第二十八條雖將舊法之「實
      施」修正為「實行」。其中「實施」一語，涵蓋陰謀、預
      備、著手及實行之概念在內，其範圍較廣；而「實行」則
      著重於直接從事構成犯罪事實之行為，其範圍較狹；二者
      之意義及範圍固有不同，但對於被告行使偽造公文書之行
      為而言，被告與其他共犯有犯意聯絡及行為分擔，刑法第
      二十八條之修正內容，對於被告並無「有利或不利」之影
      響。依上說明，應無適用修正後刑法第二條第一項之規定
      比較新舊法適用之問題（參見最高法院九十五年度台上字
      第五五八九號判決意旨）。是本件關於被告行使偽造公文
      書成立共犯部分，毋庸依刑法第二條第一項規定為新舊法
      之比較，而應依一般法律適用原則，適用裁判時刑法第二
      十八條規定，論以共犯（最高法院九十五年十一月七日第
      二十一次刑事庭會議決議意旨參照）。
（四）又被告行為後，刑法第三十八條沒收之相關規定業於九十
      四年二月二日修正公布，自九十五年七月一日起施行，刑
      法第三十八條第二項僅將沒收對象由舊法之「犯人」修正
      為「犯罪行為人」，無論依修正前後之刑法第三十八條第
      一項第二款、第三項規定，屬於被告（或共犯）所有且供
      犯罪所用之物，均得沒收，對於本件之認定並無影響。且
      沒收為從刑之一種，與主刑有從屬關係，應依主刑部分適
      用之法律而從屬適用，無獨立比較之問題。本件依前所述
      ，有關與被告所犯罪刑有關之連續犯等加重事由，既已適
      用修正前之刑法規定，則有關從刑之沒收規定，自亦應從
      屬適用修正前刑法第三十八條之規定，併予宣告沒收之。
（五）刑法第五十五條牽連犯之規定業已刪除，而自九十五年七
      月一日生效施行。牽連犯之規定經刪除後，數行為將予分
      論併罰，而數罪併罰之結果較論以牽連犯裁判上一罪之情
      形為重。經比較新舊法結果，自以行為時舊法之規定有利
      於被告，自應適用舊法之規定，亦即仍依牽連犯之規定論
      處。
貳、論罪科刑：
一、按汽車出廠證明、統一發票、汽車新領牌照登記書等，屬刑
    法第 210條所規定之私文書；汽車引擎號碼係製造商出廠時
    之標誌，足以為該車之識別，係刑法第 220條規定之準文書
    ；又申請牌照所須之海關進口證明書與貨物稅完稅證明，乃
    屬公文書。核被告上開所為，係犯刑法第216條、第210條、
    第 211條、第220條、第214條、第320條第1項之行使偽造私
    文書罪（汽車出廠證明、統一發票、汽車新領牌照登記書）
    、行使偽造公文書罪（海關進口證明書與貨物稅完稅證明）
    、變造準私文書罪（變造引擎號碼部分，因引擎號碼經變造
    後，被告夥同共犯冒名申領牌照時未依規定驗車，故對該經
    變造之引擎號碼即無行使之問題，見台中地方法院檢察署75
    年度偵字第11108號卷《三》第7頁）、使公務員登載不實文
    書罪（車籍登記簿）、普通竊盜罪（雖與寅○○、巫世洪、
    莊進益等人組成犯罪集團，然無證據證明究有幾人負責下手
    行竊，故採有利於被告之認定）。被告偽造公印及私印乃偽
    造公文書與私文書之部分行為；偽造公文書、私文書進而行
    使，偽造之低度行為應為行使之高度行為所吸收，均不另論
    罪。被告與寅○○、巫世洪、莊進益等人對於上開犯罪之實
    施，有犯意聯絡及行為分擔，為共同正犯。被告先後多次犯
    行，時間密接且犯罪構成要件相同，顯係基於概括犯意所為
    ，為連續犯，均應依修正前刑法第56條之規定論以一罪，並
    依法加重其刑。被告利用不知情之刻印人員偽刻印章、又利
    用不知情之林保杏或監理黃牛犯本件之罪（行使偽造文書向
    監理機關申請牌照），應屬間接正犯。被告利用林保杏或監
    理黃牛於每一次向監理機關送件申領牌照時，同時地行使偽
    造公文書、私文書，係一行為觸犯數罪名，屬想像競合犯，
    應從一重依刑法第216條、第211條行使偽造公文書罪處斷；
    又所犯竊盜罪、行使偽造公文書罪、變造準私文書罪、使公
    務員登載不實文書罪間，互有方法結果之牽連關係，為牽連
    犯，應從一重依行使偽造公文書罪處斷。公訴意旨雖未論及
    變造準私文書及使公務員登載不實部分之犯行，惟此部分與
    上開論罪科刑之部分具有牽連犯之裁判上一罪關係，本院自
    得併予審理。
二、撤銷改判之理由：
    原審認被告犯行事證明確，予以論罪科刑，固非無見。惟：
    原審認被告之行為成立變造準私文書罪（見原判決第八頁最
    後一行），然嗣僅論及被告利用林保杏或監理黃牛於每一次
    向監理機關送件申領牌照時，同時地行使偽造公文書、私文
    書，係一行為觸犯數罪名，屬想像競合犯，應從一重依刑法
    第216條、第211條行使偽造公文書罪處斷；又所犯竊盜罪、
    行使公文書罪、使公務員登載不實文書罪間，互有方法結果
    之牽連關係，為牽連犯，應從一重依行使偽造公文書罪處斷
    等語（見原判決第九頁第十五行至二十行），均未說明變造
    準私文書罪與其他犯罪間之關係，即有違誤。被告上訴意旨
    仍執陳詞，辯稱其並未犯罪，雖無理由，惟原判決既有可議
    ，自應由本院予以撤銷改判。爰審酌被告並無犯罪前科，有
    台灣高等法院被告前案紀錄表一紙附卷可參，素行尚佳，其
    從事中古車買賣，竟為貪圖小利，與他人共組竊盜銷贓之犯
    罪集團，危害社會治安及民眾之財產安全，犯罪後仍飾詞狡
    辯、態度欠佳及其於該犯罪集團中係擔任冒領車牌及銷贓之
    角色等一切情狀，從輕量處如主文第二項所示之刑。而本件
    被告犯罪之時間係在77年1月30日以前 ，所犯分別合於中華
    民國77年罪犯減刑條例及中華民國80年罪犯減刑條例減刑之
    規定，應先依中華民國 77年罪犯減刑條例第2條第1項第2款
    乙類第3目、第6條之規定減其宣告刑二分之一，再依中華民
    國80年罪犯減刑條例第2條第1項第2款乙類第3目 、第8條之
    規定，遞減其宣告刑二分之一，應依上開規定，減為有期徒
    刑1年，再減為有期徒刑6月 。扣案如附表2所示之物，均係
    偽造之印章，依刑法第219條之規定 ，不問屬於犯人與否，
    宣告沒收之。而如附表編號3、4之物，係被告與共犯寅○○
    等人所共有，及供犯罪所用或犯罪預備之物，業據寅○○供
    明在卷，依刑法第38條第1項第2款之規定宣告沒收之（附表
    4 各該公、私文書上偽蓋之印文即不另為沒收之諭知）。
參、公訴意旨另以：被告夥同寅○○、巫世洪、莊進益等人另於
    不詳時間、地點竊取不詳姓名被害人所有之BMW牌自小客車1
    6 部，得手後將引擎號碼與車身號碼予以變造；又於不詳時
    間、地點竊取如附表 1冒領車牌登記名義人戊○○等人之身
    分證件；另偽刻台中區監理所檢驗員子○○、甲○○、亥○
    ○等人之職名章，並在汽車新領牌照登記書上偽蓋上開職名
    章，冒充已檢驗合格之車輛；再於 74年9月17日起至同年10
    月 9日止，連續持偽造之汽車新領牌照登記書等文書，至台
    中區監理所冒領000-0000號等16件牌照；另於不詳時地，連
    續偽造如附表 2所示印章，認被告另涉犯刑法第320條第1項
    、第 216條、第210條、第211條等罪嫌云云。按犯罪事實應
    依證據認定之，無證據不得推定其犯罪事實，刑事訴訟法第
    154條第2項定有明文。訊據被告堅決否認有上開犯行。經查
    ：公訴人雖認被告另共同竊取上開16部自小客車，然該16部
    自小客車中，除原車號000-0000號自小客車（被害人壬○○
    ○所有），係莊進益於 74年9月27日冒以「午○○○○」名
    義向台中區監理所換領000-0000號車牌後，於74年10月11日
    在台北市○○○路○段456號予以竊取，再變造引擎號碼及車
    身號碼（見同上4376號警卷第38頁、第265頁、第269-270頁
    、本院78年度上更(一)字第72號判決），其餘車輛均查無被害
    人、亦查無贓車，雖台中區監理所以74年10月9日檢74-4181
    29號函及同年12月2日檢74-418140號函，認上開000-0000號
    及000-0000號等15輛自小客車均有冒領車牌之情事，然尚不
    能以此反推論被告及其所屬集團成員即有竊取同數額自小客
    車之行為。至被害人壬○○○之上開自小客車係在台北市失
    竊，並以變造車身號碼、引擎號碼之方式向台中區監理所冒
    領車牌，其失竊地點、變造手段、冒領車牌之監理機關均與
    被告參與之如附表1所示車輛遭竊、銷贓情節有異 ，難認被
    告涉有此部分犯行。至被告雖以戊○○等人名義冒領如附表
    1所示牌照 ，然被告取得戊○○等人個人身份資料之方式，
    固有可能是竊取，惟亦有可能是收贓或拾得，於無具體證據
    證明被告確有竊取戊○○等人身分證之情況下，無從以其行
    使戊○○等人之身分證件即推論被告有竊取身分證之犯行。
    又被告持偽造之文書冒領之如附表1所示6部自小客車車牌，
    其6份汽車新領牌照登記書上均無檢驗員子○○ 、甲○○、
    亥○○等人之職名章，亦未使用如附表2所示印章，且上開6
    部自小客車係被告分向苗栗監理站或旗山監理站所冒領，依
    卷附資料，苗栗監理站及旗山監理站均未指稱有檢驗員之職
    名章遭偽刻或偽蓋之情事，即難以共犯寅○○、巫世洪有偽
    刻、偽蓋台中區監理所檢驗員子○○、甲○○、亥○○等人
    之職名章 、向台中區監理所冒領000- 0000號等16件牌照，
    另於不詳時地， 連續偽造如附表2所示印章之行為（本院77
    年度上更(一)字第160號判決參照 ）即認被告就此部分犯行與
    寅○○、巫世洪有犯意之聯絡。綜上所述，並無證據足資證
    明被告有此部分犯行，原應為無罪之諭知，惟此部分與上開
    論罪科刑部分有連續犯、或牽連犯之關係，為裁判上一罪，
    故不另為無罪之諭知，併此敘明。
肆、被告之上開行為固在九十六年四月二十四日之前，惟中華民
    國九十六年罪犯減刑條例則自九十六年七月十六日起施行，
    本案於九十六年七月十二日宣示，於宣判時，尚無此次減刑
    條例之適用（應俟本案確定後，由檢察官依法提出聲請），
    附此敘明。
據上論斷，應依刑事訴訟法第369條第1項前段 、第364條、第29
9條第1項前段，刑法第2條第1項前段、第28條、修正前刑法第56
條、刑法第320條第1項、第216條、第210條、第220條第1項、第
211條、第214條、修正前刑法第55條 、刑法第219條、修正前刑
法第38條第1項第2款，中華民國77年罪犯減刑條例第2條第1項第
2款乙類第3目、第4條第1項、第6條 、中華民國80年罪犯減刑條
例第2條第1項第2款乙類第3目 、第5條第1項、第8條，罰金罰鍰
提高標準條例第1條前段，判決如主文。
本案經檢察官申○○到庭執行職務。
中　　華　　民　　國　　96　　年　　7   　月　　12　　日
            刑事第十一庭  審判長法　官　陳  朱　貴
                                法　官　何　志　通
                                法　官　胡  文  傑
上列正本證明與原本無異。
如不服本判決應於收受送達後十日內向本院提出上訴書狀，其未
敘述上訴之理由者並得於提起上訴後十日內向本院補提理由書（
均須按他造當事人之人數附繕本）。
                                書記官　顏　子　良
中　　華　　民　　國　　96　　年　　7   　月　　12　　日
附錄論罪科刑法條
中華民國刑法第211條
偽造、變造公文書，足以生損害於公眾或他人者，處一年以上七
年以下有期徒刑。
附表1：
┌──┬────┬─────┬────┬─────┬─────┬─────┐
│編號│原車號  │原車身號碼│失竊時間│冒領之車號│冒領牌照之│轉手人    │
│    ├────┤ 引擎號碼 │    地點├─────┤登記名義人│          │
│    │原車主  │          │        │變造之引擎├─────┤          │
│    │        │          │        │號碼（車身│冒領時間  │          │
│    │        │          │        │號碼均未變├─────┤          │
│    │        │          │        │造）      │檢驗人員  │          │
│    │        │          │        │          │          │          │
├──┼────┼─────┼────┼─────┼─────┼─────┤
│1   │000-0000│WBADK61010│75.7.17 │000-0000號│戊○○    │75.7.2先將│
│    ├────┤0000000/  │晚上8時 ├─────┼─────┤000-0000號│
│    │巳○○  │00000000  │在台中市│引擎號碼變│74.11.11向│車籍過戶與│
│    │74.9.23 │（公警省2 │南屯路  │造為      │苗栗監理站│「庚○○」│
│    │購入    │刑第4376號│186之2號│00000000  │冒領（公警├─────┤
│    │（公警省│卷285頁） │前失竊  │          │省2刑第437│75.7.25以 │
│    │2刑第437│          │        │          │6號卷43頁 │85萬元出售│
│    │6卷282-2│          │        │          │）        │予劉英妹  │
│    │84頁）  │          │        │          ├─────┤          │
│    │        │          │        │          │約僱助理工│          │
│    │        │          │        │          │務員王玉靜│          │
│    │        │          │        │          │          │          │
├──┼────┼─────┼────┼─────┼─────┼─────┤
│2   │000-0000│WBADK61060│74.11.23│000-0000號│天○○    │74.12.1以 │
│    ├────┤0000000/  │在台中市├─────┼─────┤80萬元出售│
│    │欣發蔘藥│00000000（│中美街  │引擎號碼變│74.11.26向│予酉○○  │
│    │有限公司│公警省2刑 │239號家 │造為      │苗栗監理站│          │
│    │戌○○  │字第716號 │門前失竊│00000000  │冒領（公警│          │
│    │74.4.15 │卷第34頁）│        │          │省2刑第716│          │
│    │領牌    │          │        │          │號卷第31頁│          │
│    │        │          │        │          │）        │          │
│    │        │          │        │          ├─────┤          │
│    │        │          │        │          │約僱助理工│          │
│    │        │          │        │          │務員陳登川│          │
│    │        │          │        │          │約僱助理工│          │
│    │        │          │        │          │務員王玉輝│          │
├──┼────┼─────┼────┼─────┼─────┼─────┤
│3   │000-0000│WBADK51050│74.11.15│000-0000號│癸○○    │74.11.25以│
│    ├────┤0000000/  │凌晨2時 ├─────┼─────┤78萬元出售│
│    │啟貿企業│00000000（│許在台中│引擎號碼變│74.11.20苗│予黃坤松（│
│    │有限公司│716號警卷 │縣龍井鄉│造為      │栗監理站冒│716號警卷 │
│    │卯○○  │第102頁） │大順街13│00000000  │領（公警省│第41-43頁 │
│    │74.5.9領│          │6巷被竊 │          │2刑第716號│）        │
│    │牌      │          │        │          │卷第96頁）│74.12.10黃│
│    │        │          │        │          ├─────┤坤松出售予│
│    │        │          │        │          │不詳      │戴幸輝，變│
│    │        │          │        │          │          │更車號為  │
│    │        │          │        │          │          │000-0000號│
├──┼────┼─────┼────┼─────┼─────┼─────┤
│4   │000-0000│WBADK61010│74.11.28│000-0000號│丁○○    │74.12.7以 │
│    ├────┤0000000號/│晚間10時├─────┼─────┤80萬元出售│
│    │彰欣實業│00000000  │30分許在│引擎號碼變│74.12.3向 │予黃坤松，│
│    │有限公司│716號警卷 │台中縣龍│造為      │旗山監理站│黃坤松轉售│
│    │辛○○  │第60頁）  │井鄉忠和│00000000號│冒領（716 │予蔡國彬  │
│    │74.11.2 │          │村中央路│          │號警卷第54│74.12.10蔡│
│    │領牌    │          │崙仔頂巷│          │頁）      │國彬轉售予│
│    │        │          │58-5號被│          ├─────┤己○○    │
│    │        │          │竊      │          │約僱辦事員│75.1.11呂 │
│    │        │          │        │          │葉永輝    │文雄轉售予│
│    │        │          │        │          │助理工務員│丙○○，變│
│    │        │          │        │          │周慎泰    │更車號為  │
│    │        │          │        │          │          │000-0000  │
├──┼────┼─────┼────┼─────┼─────┼─────┤
│5   │000-0000│WBADK61040│74.12.6 │000-0000號│劉國雄    │74.12.26以│
│    ├────┤0000000號/│下午5時 ├─────┼─────┤85萬元出售│
│    │富琳實業│00000000  │許在台中│引擎號碼變│74.12.8向 │予劉英妹  │
│    │有限公司│（716號警 │市西屯區│造為      │旗山監理站│75.1.13劉 │
│    │未○○  │卷第80頁）│潮洋里龍│00000000號│冒領（716 │英妹出售予│
│    │74.12.3 │          │洋巷83-1│          │號警卷第75│宇○○    │
│    │領牌    │          │號前被竊│          │頁）      │          │
│    │        │          │        │          ├─────┤          │
│    │        │          │        │          │助理工務員│          │
│    │        │          │        │          │周慎泰    │          │
│    │        │          │        │          │工務員陳瑞│          │
│    │        │          │        │          │勤        │          │
├──┼────┼─────┼────┼─────┼─────┼─────┤
│6   │000-0000│WBADK61000│74.12.8 │000-0000號│丁○○    │該車於    │
│    ├────┤0000000號/│下午6時 ├─────┼─────┤74.12.17遭│
│    │丑○○  │00000000  │20分許在│引擎號碼變│74.12.10向│人發現棄置│
│    │74.10.17│（4376號警│台中縣神│造為      │苗栗監理站│於台中縣潭│
│    │領牌    │卷第278頁 │岡鄉社口│00000000號│領牌（4376│子鄉潭子分│
│    │        │）        │村中山路│          │號警卷第  │駐所旁巷弄│
│    │        │          │672號前 │          │281頁）   │內。      │
│    │        │          │失竊    │          ├─────┤          │
│    │        │          │        │          │約僱助理工│          │
│    │        │          │        │          │務員陳登川│          │
│    │        │          │        │          │約僱助理工│          │
│    │        │          │        │          │務員陳富贊│          │
│    │        │          │        │          │檢核員張錦│          │
│    │        │          │        │          │坤        │          │
└──┴────┴─────┴────┴─────┴─────┴─────┘
附表2：（均為印章一枚）
┌───┬──────────────────────┐
│編號  │名稱                                        │
├───┼──────────────────────┤
│1     │羽田機械股份有限公司                        │
├───┼──────────────────────┤
│2     │太子汽車工業股份有限公司                    │
├───┼──────────────────────┤
│3     │大村鄉○○村○○路66號                      │
├───┼──────────────────────┤
│4     │標緻3055SR汽油轎車                          │
├───┼──────────────────────┤
│5     │標緻505TR AUTO汽油轎車                      │
├───┼──────────────────────┤
│6     │壹拾壹萬柒仟伍佰元整                        │
├───┼──────────────────────┤
│7     │72.元.2彰稅三字第○一八六八號               │
├───┼──────────────────────┤
│8     │71.11.30彰稅三字第八九五八一號              │
├───┼──────────────────────┤
│9     │85PS/5200〈RPM〉                            │
├───┼──────────────────────┤
│10    │YLN-721HB快得利五門型轎車 輛                │
├───┼──────────────────────┤
│11    │引擎號碼YLN255                              │
├───┼──────────────────────┤
│12    │YLN-21SD快得利四門型轎車 輛                 │
├───┼──────────────────────┤
│13    │羽田機械股份有限公司第三廠                  │
├───┼──────────────────────┤
│14    │自發照日起至 請                             │
│      │至發行執照止                                │
│      │引擎號碼 號                                 │
├───┼──────────────────────┤
│15    │標緻新三○五SR型汽車                        │
├───┼──────────────────────┤
│16    │韻豐進出口股份有限公司                      │
├───┼──────────────────────┤
│17    │後行李箱地毯                                │
├───┼──────────────────────┤
│18    │自發照日起至請                              │
│      │發行車執照時止                              │
├───┼──────────────────────┤
│19    │標緻505TR汽油轎車                           │
├───┼──────────────────────┤
│20    │壹拾貳萬伍仟伍百元整                        │
├───┼──────────────────────┤
│21    │505TR                                       │
├───┼──────────────────────┤
│22    │安全帶                                      │
├───┼──────────────────────┤
│23    │貳拾捌萬玖仟貳佰元整                        │
├───┼──────────────────────┤
│24    │PEUGEOT                                     │
├───┼──────────────────────┤
│25    │505TR-A                                     │
├───┼──────────────────────┤
│26    │YLM255DL 高床鐵製木卡貨車                   │
├───┼──────────────────────┤
│27    │000   000   000                             │
├───┼──────────────────────┤
│28    │000   000   000                             │
├───┼──────────────────────┤
│29    │伍拾萬貳仟元整                              │
├───┼──────────────────────┤
│30    │彰化縣                                      │
├───┼──────────────────────┤
│31    │標緻505TR型                                 │
├───┼──────────────────────┤
│32    │146   143                                   │
├───┼──────────────────────┤
│33    │輪圈蓋                                      │
├───┼──────────────────────┤
│34    │冷氣                                        │
├───┼──────────────────────┤
│35    │柒萬貳仟參佰元整                            │
├───┼──────────────────────┤
│36    │右後視鏡                                    │
├───┼──────────────────────┤
│37    │音響                                        │
├───┼──────────────────────┤
│38    │壹輛                                        │
├───┼──────────────────────┤
│39    │1472CC                                      │
├───┼──────────────────────┤
│40    │標緻505TR 自動排檔型汽車                    │
├───┼──────────────────────┤
│41    │505TR                                       │
├───┼──────────────────────┤
│42    │肆拾柒萬元整                                │
├───┼──────────────────────┤
│43    │1971C.C                                     │
├───┼──────────────────────┤
│44    │保護條                                      │
├───┼──────────────────────┤
│45    │505R                                        │
├───┼──────────────────────┤
│46    │175RX14                                     │
├───┼──────────────────────┤
│47    │自動排檔型                                  │
├───┼──────────────────────┤
│48    │油箱鎖                                      │
├───┼──────────────────────┤
│49    │頭枕                                        │
├───┼──────────────────────┤
│50    │免貼                                        │
├───┼──────────────────────┤
│51    │翠綠色                                      │
├───┼──────────────────────┤
│52    │亮銀綠                                      │
├───┼──────────────────────┤
│53    │銀藍色                                      │
├───┼──────────────────────┤
│54    │乳白色                                      │
├───┼──────────────────────┤
│55    │亮銀白                                      │
├───┼──────────────────────┤
│56    │橫列4                                       │
├───┼──────────────────────┤
│57    │標緻                                        │
├───┼──────────────────────┤
│58    │505TR                                       │
├───┼──────────────────────┤
│59    │1984                                        │
├───┼──────────────────────┤
│60    │262                                         │
├───┼──────────────────────┤
│61    │免發查驗證                                  │
├───┼──────────────────────┤
│62    │金黃色                                      │
├───┼──────────────────────┤
│63    │三義                                        │
├───┼──────────────────────┤
│64    │230                                         │
├───┼──────────────────────┤
│65    │壹輛                                        │
├───┼──────────────────────┤
│66    │000000  000000                              │
├───┼──────────────────────┤
│67    │引擎號碼                                    │
├───┼──────────────────────┤
│68    │1.75                                        │
├───┼──────────────────────┤
│69    │1-Jul-85                                    │
├───┼──────────────────────┤
│70    │YLN255DL-                                   │
├───┼──────────────────────┤
│71    │引擎號碼                                    │
├───┼──────────────────────┤
│72    │台北縣土城鄉○○村○○路2號                 │
├───┼──────────────────────┤
│73    │裕隆汽車製造股份有限公司 LV-255DL柴油好馬型 │
│      │平頭貨車底盤                                │
├───┼──────────────────────┤
│74    │陳秀鑾                                      │
├───┼──────────────────────┤
│75    │曾珍贊                                      │
├───┼──────────────────────┤
│76    │曾珍贊                                      │
├───┼──────────────────────┤
│77    │地○○                                      │
├───┼──────────────────────┤
│78    │蔡順忠                                      │
├───┼──────────────────────┤
│79    │林炳煌                                      │
├───┼──────────────────────┤
│80    │林忠華                                      │
├───┼──────────────────────┤
│81    │張福添                                      │
├───┼──────────────────────┤
│82    │葉林月昭                                    │
├───┼──────────────────────┤
│83    │陳義印                                      │
├───┼──────────────────────┤
│84    │許永輝                                      │
├───┼──────────────────────┤
│85    │黃崇誠                                      │
├───┼──────────────────────┤
│86    │陳添房                                      │
├───┼──────────────────────┤
│87    │呂村呈                                      │
├───┼──────────────────────┤
│88    │林育民                                      │
├───┼──────────────────────┤
│89    │1500CC                                      │
├───┼──────────────────────┤
│90    │二千西西                                    │
├───┼──────────────────────┤
│91    │財聖實業股份有限公司                        │
├───┼──────────────────────┤
│92    │合裕隆汽車製造股份有限公司新                │
│      │格車出廠牌緝檢驗之章                        │
├───┼──────────────────────┤
│93    │車輛完稅章                                  │
├───┼──────────────────────┤
│94    │參拾肆萬肆仟參佰肆拾捌                      │
├───┼──────────────────────┤
│95    │裕隆汽車製造股份有限公司 YLN-311SD速利華貴型│
│      │五速轎車                                    │
├───┼──────────────────────┤
│96    │壹萬參仟捌佰貳拾陸元正                      │
├───┼──────────────────────┤
│97    │本照專供申領行車執照之用                    │
├───┼──────────────────────┤
│98    │以下空白                                    │
├───┼──────────────────────┤
│99    │此車已辦妥申請牌照檢驗簽證NO：年月日        │
├───┼──────────────────────┤
│100   │YLN-二五五DL-高床鐵製木卡貨車               │
├───┼──────────────────────┤
│101   │申請牌照用                                  │
├───┼──────────────────────┤
│102   │YLN-311SD速利華貴五速轎車                   │
├───┼──────────────────────┤
│103   │車輛稅                                      │
├───┼──────────────────────┤
│104   │韻豐進出口股份有限公司                      │
├───┼──────────────────────┤
│105   │標緻轎車                                    │
├───┼──────────────────────┤
│106   │裕隆汽車製造股份有限公司三義工廠            │
├───┼──────────────────────┤
│107   │依台北縣稅捐稽徵處70.3.12七十北縣稅第二六二 │
│      │六號函核准為貨物稅查帳征稅廠商              │
├───┼──────────────────────┤
│108   │依財政部59.4.28台財二三一八五號令規定有效   │
│      │請車執照止                                  │
├───┼──────────────────────┤
│109   │YLN-311SD速利華貴型五速轎車                 │
├───┼──────────────────────┤
│110   │財聖股份有限公司                            │
├───┼──────────────────────┤
│111   │車輛類                                      │
├───┼──────────────────────┤
│112   │內含貨物稅款                                │
├───┼──────────────────────┤
│113   │引擎號碼YLN-311SD                           │
├───┼──────────────────────┤
│114   │70.6.8苗稅三字第二一八六三○號函            │
├───┼──────────────────────┤
│115   │69.1.14彰稅三字第○二一七一號               │
├───┼──────────────────────┤
│116   │貳拾貳萬陸仟肆佰元正                        │
├───┼──────────────────────┤
│117   │伍萬陸仟陸佰元正                            │
├───┼──────────────────────┤
│118   │苗栗縣三義鄉西湖村伯公坑89之一號            │
├───┼──────────────────────┤
│119   │UNIT                                        │
├───┼──────────────────────┤
│120   │1984                                        │
├───┼──────────────────────┤
│121   │元正                                        │
├───┼──────────────────────┤
│122   │1985                                        │
├───┼──────────────────────┤
│123   │138  133                                    │
├───┼──────────────────────┤
│124   │83                                          │
├───┼──────────────────────┤
│125   │壹輛                                        │
├───┼──────────────────────┤
│126   │68PS/6000〈RPM〉                            │
├───┼──────────────────────┤
│127   │裝備齊全                                    │
├───┼──────────────────────┤
│128   │305SR                                       │
├───┼──────────────────────┤
│129   │505R                                        │
├───┼──────────────────────┤
│130   │新305SR                                     │
├───┼──────────────────────┤
│131   │土城                                        │
├───┼──────────────────────┤
│132   │一千伍佰西西                                │
├───┼──────────────────────┤
│133   │菲律賓                                      │
├───┼──────────────────────┤
│134   │台中                                        │
├───┼──────────────────────┤
│135   │中保                                        │
├───┼──────────────────────┤
│136   │1971C.C                                     │
├───┼──────────────────────┤
│137   │00000000  000SRX14                          │
├───┼──────────────────────┤
│138   │壹輛                                        │
├───┼──────────────────────┤
│139   │林秋蘭                                      │
├───┼──────────────────────┤
│140   │零                                          │
├───┼──────────────────────┤
│141   │零                                          │
├───┼──────────────────────┤
│142   │貳                                          │
├───┼──────────────────────┤
│143   │肆                                          │
├───┼──────────────────────┤
│144   │伍                                          │
├───┼──────────────────────┤
│145   │陸                                          │
├───┼──────────────────────┤
│146   │柒                                          │
├───┼──────────────────────┤
│147   │NO                                          │
├───┼──────────────────────┤
│148   │274                                         │
├───┼──────────────────────┤
│149   │1971                                        │
├───┼──────────────────────┤
│150   │1472                                        │
├───┼──────────────────────┤
│151   │71L 202                                     │
├───┼──────────────────────┤
│152   │李文國檢驗章                                │
├───┼──────────────────────┤
│153   │尹十英檢驗章                                │
├───┼──────────────────────┤
│154   │黎泳添檢驗章                                │
├───┼──────────────────────┤
│155   │蕭惠遠檢驗章                                │
├───┼──────────────────────┤
│156   │詹彩雲貨物稅專用章                          │
├───┼──────────────────────┤
│157   │中檢73.1.28                                 │
├───┼──────────────────────┤
│158   │亥○○檢驗章                                │
├───┼──────────────────────┤
│159   │稅務專用章                                  │
├───┼──────────────────────┤
│160   │XN1                                         │
├───┼──────────────────────┤
│161   │XR5                                         │
├───┼──────────────────────┤
│162   │1983                                        │
├───┼──────────────────────┤
│163   │蘇正富                                      │
├───┼──────────────────────┤
│164   │梁義祥                                      │
├───┼──────────────────────┤
│165   │廖萬雄                                      │
├───┼──────────────────────┤
│166   │裕隆委託代銷部                              │
├───┼──────────────────────┤
│167   │檢驗員職名章                                │
├───┼──────────────────────┤
│168   │數字、英文字母章                            │
├───┼──────────────────────┤
│169   │維達實業公司章                              │
├───┼──────────────────────┤
│170   │明信化工股份有限公司章                      │
├───┼──────────────────────┤
│171   │宏聲工業股份有限公司章                      │
├───┼──────────────────────┤
│172   │交通部委託裕隆汽車公司代辦申請牌照檢驗章    │
├───┼──────────────────────┤
│173   │交通部核定羽田機械股份有限公司代辦汽車檢驗合│
│      │格章                                        │
├───┼──────────────────────┤
│174   │太子汽車查帳稅印                            │
├───┼──────────────────────┤
│175   │交通部財政司簽證章                          │
├───┼──────────────────────┤
│176   │蕭振彰檢驗章                                │
├───┼──────────────────────┤
│177   │裕隆汽車公司查帳稅章                        │
├───┼──────────────────────┤
│178   │蕭惠遠檢驗章                                │
├───┼──────────────────────┤
│179   │台中關 王連池章                             │
├───┼──────────────────────┤
│180   │裕隆公司圓章                                │
├───┼──────────────────────┤
│181   │中華民國經濟部商品檢驗局檢驗處              │
├───┼──────────────────────┤
│182   │太子汽車員林分公司 統一發票專用印章         │
├───┼──────────────────────┤
│183   │羽田汽車貨物稅查帳證稅                      │
├───┼──────────────────────┤
│184   │國產汽車中港營業所                          │
├───┼──────────────────────┤
│185   │國產汽車員林營業所統一發票專用章            │
├───┼──────────────────────┤
│186   │信順車業股份有限公司花蓮營業所統一發票專用印│
│      │章                                          │
├───┼──────────────────────┤
│187   │國產公司台中分公司                          │
├───┼──────────────────────┤
│188   │國產公司員林營業所統一發票專用章            │
├───┼──────────────────────┤
│189   │台灣偉士牌股份有限公司章                    │
├───┼──────────────────────┤
│190   │貨物稅專用章                                │
├───┼──────────────────────┤
│191   │永順皮鞋店                                  │
├───┼──────────────────────┤
│192   │正豐公司                                    │
├───┼──────────────────────┤
│193   │方型大印章（印文無法辨認）                  │
├───┼──────────────────────┤
│194   │經濟部商品檢驗局台中分局印                  │
├───┼──────────────────────┤
│195   │經濟部商品檢驗局台中分局印                  │
├───┼──────────────────────┤
│196   │經濟部商品檢驗局檢驗處處長                  │
├───┼──────────────────────┤
│197   │交通部委託裕隆汽車公司代辦申請牌照檢驗章    │
├───┼──────────────────────┤
│198   │分等檢驗                                    │
├───┼──────────────────────┤
│199   │騎縫章                                      │
├───┼──────────────────────┤
│200   │裕隆公司橡皮章                              │
├───┼──────────────────────┤
│201   │裕隆公司橡皮章                              │
├───┼──────────────────────┤
│202   │交通部核定福特六和汽車股份有限公司代辦汽車檢│
│      │驗合格章                                    │
├───┼──────────────────────┤
│203   │交通部委託裕隆汽車公司代辦申請牌照檢驗章    │
├───┼──────────────────────┤
│204   │裕隆汽車製造股份有限公司 YLN- 311SD速利華貴 │
├───┼──────────────────────┤
│205   │帝通汽車有限公司統一發票專用章              │
├───┼──────────────────────┤
│206   │興獅汽車股份有限公司統一發票專用章          │
├───┼──────────────────────┤
│207   │財聖實業股份有限公司統一發票專用章          │
├───┼──────────────────────┤
│208   │韻豐進出口股份有限公司統一發票專用章        │
├───┼──────────────────────┤
│209   │分等檢驗乙章                                │
├───┼──────────────────────┤
│210   │騎縫章                                      │
├───┼──────────────────────┤
│211   │裕隆汽車製造股份有限公司章                  │
├───┼──────────────────────┤
│212   │中華民國經濟部商品檢驗局檢驗處章            │
├───┼──────────────────────┤
│213   │太子汽車工業股份有限公司土城工廠章          │
├───┼──────────────────────┤
│214   │台中關稅務局簽發文件台中關印章              │
├───┼──────────────────────┤
│215   │中華民國經濟部商品檢驗局檢驗處              │
├───┼──────────────────────┤
│216   │中華民國經濟部商品檢驗局台中分局            │
├───┼──────────────────────┤
│217   │中華民國經濟部商品檢驗局台中分局            │
├───┼──────────────────────┤
│218   │台中關稅務局簽發文件台中關印章              │
├───┼──────────────────────┤
│219   │交通部路政司玩具車章                        │
├───┼──────────────────────┤
│220   │中華民國經濟部商品檢驗局檢驗處              │
├───┼──────────────────────┤
│221   │方型大印章（印文無法辨認）                  │
├───┼──────────────────────┤
│222   │方型小印章（印文無法辨認）                  │
├───┼──────────────────────┤
│223   │裕隆汽車製造股份有限公司標緻章              │
├───┼──────────────────────┤
│224   │中華民國經濟部商品檢驗局台中分局章          │
├───┼──────────────────────┤
│225   │檢驗處章                                    │
├───┼──────────────────────┤
│226   │交器檢768號檢驗員 司海川                    │
└───┴──────────────────────┘
 註：原偵查卷編號182處為空白，編號183以下均上移一號。
 附表3：
┌───┬─────────────────┬────┐
│編號  │品名                              │數量    │
├───┼─────────────────┼────┤
│1     │空白木質章                        │7枚     │
├───┼─────────────────┼────┤
│2     │標緻汽車車身牌                    │8枚     │
├───┼─────────────────┼────┤
│3     │裕隆汽車車身牌                    │15枚    │
├───┼─────────────────┼────┤
│4     │裕隆汽車車身牌                    │11枚    │
├───┼─────────────────┼────┤
│5     │BMW520I車身號碼牌                 │2枚     │
├───┼─────────────────┼────┤
│6     │數字章                            │6枚     │
├───┼─────────────────┼────┤
│7     │數字章                            │6枚     │
├───┼─────────────────┼────┤
│8     │數字打字機                        │2枚     │
├───┼─────────────────┼────┤
│9     │小型印泥台                        │5台     │
├───┼─────────────────┼────┤
│10    │大型印泥台                        │2台     │
├───┼─────────────────┼────┤
│11    │中型印泥台                        │3台     │
├───┼─────────────────┼────┤
│12    │中型印泥台                        │4台     │
├───┼─────────────────┼────┤
│13    │大型印泥台                        │2台     │
├───┼─────────────────┼────┤
│14    │大型印泥台                        │2台     │
├───┼─────────────────┼────┤
│15    │數字木盒                          │1個     │
├───┼─────────────────┼────┤
│16    │數字塑膠盒                        │1個     │
├───┼─────────────────┼────┤
│17    │修正液                            │2瓶     │
├───┼─────────────────┼────┤
│18    │工具                              │4支     │
├───┼─────────────────┼────┤
│19    │放大鏡                            │1支     │
├───┼─────────────────┼────┤
│20    │BMW520飾條                        │1枚     │
├───┼─────────────────┼────┤
│21    │鑰匙                              │14支    │
├───┼─────────────────┼────┤
│22    │BMW車裝自動天線                   │1支     │
├───┼─────────────────┼────┤
│23    │小刀                              │1支     │
├───┼─────────────────┼────┤
│24    │鋼印台                            │1台     │
├───┼─────────────────┼────┤
│25    │打字機〈SILVER REED EX300〉       │1台     │
├───┼─────────────────┼────┤
│26    │BMW車裝儀表座〈00000000〉         │1座     │
├───┼─────────────────┼────┤
│27    │偽造BMW引擎號碼鋼板               │1片     │
├───┼─────────────────┼────┤
│28    │數字板                            │1片     │
├───┼─────────────────┼────┤
│29    │偽造BMW引擎號碼鋼板               │1片     │
├───┼─────────────────┼────┤
│30    │裕隆引擎號碼板                    │3塊     │
├───┼─────────────────┼────┤
│31    │裕隆引擎號碼板                    │2塊     │
├───┼─────────────────┼────┤
│32    │數字鋼印                          │5片     │
├───┼─────────────────┼────┤
│33    │裕隆汽車引擎號碼鋁條              │3條     │
├───┼─────────────────┼────┤
│34    │裕隆汽車新領牌照登記書空白表      │489小捆 │
├───┼─────────────────┼────┤
│35    │BMW出廠證明                       │29張    │
├───┼─────────────────┼────┤
│36    │財政部貨物稅完稅照 黃色           │26張    │
├───┼─────────────────┼────┤
│37    │財政部貨物稅完稅照 藍色           │38張    │
├───┼─────────────────┼────┤
│38    │紅標籤                            │1包     │
├───┼─────────────────┼────┤
│39    │納稅紀錄卡  空白                  │39張    │
├───┼─────────────────┼────┤
│40    │稅籍登記卡  空白                  │11張    │
├───┼─────────────────┼────┤
│41    │完稅貨物出廠證  空白              │1包     │
├───┼─────────────────┼────┤
│42    │台中關進口證明書  空白            │1包     │
├───┼─────────────────┼────┤
│43    │完稅貨物出廠證  已使用            │9張     │
├───┼─────────────────┼────┤
│44    │標緻汽車廢排放合格證              │8張     │
├───┼─────────────────┼────┤
│45    │台中區監理所稅費登記卡            │11張    │
├───┼─────────────────┼────┤
│46    │定期檢驗日期卡  空白              │1包     │
├───┼─────────────────┼────┤
│47    │國產汽車出廠檢驗合格證書  空白    │1包     │
├───┼─────────────────┼────┤
│48    │國產汽車出廠檢驗合格證書  有打字  │20張    │
├───┼─────────────────┼────┤
│49    │裕隆汽車製造股份有限公司汽車出廠證│1包     │
├───┼─────────────────┼────┤
│50    │裕隆汽車製造股份有限公司汽車出廠證│1包     │
├───┼─────────────────┼────┤
│51    │汽車買賣契約書                    │8張     │
├───┼─────────────────┼────┤
│52    │代辦切結書                        │4張     │
├───┼─────────────────┼────┤
│53    │許榮枝旭峰青草行                  │中縣五二│
│      │                                  │三○一號│
│      │                                  │乙張（營│
│      │                                  │利事業登│
│      │                                  │記證影本│
│      │                                  │）      │
├───┼─────────────────┼────┤
│54    │林忠華裕銘企業有限公司            │中縣五○│
│      │                                  │七一六號│
│      │                                  │乙張（營│
│      │                                  │利事業登│
│      │                                  │記證影本│
│      │                                  │）      │
├───┼─────────────────┼────┤
│55    │統勇行                            │中市營變│
│      │                                  │合第2428│
│      │                                  │號乙張（│
│      │                                  │營利事業│
│      │                                  │登記證影│
│      │                                  │本）    │
├───┼─────────────────┼────┤
│56    │廖本玉德輝實有限公司              │中市營│
│      │                                  │利創3155│
│      │                                  │號乙張（│
│      │                                  │營利事業│
│      │                                  │登記證影│
│      │                                  │本）    │
├───┼─────────────────┼────┤
│57    │林增益林乙企業股份有限公司        │中市營│
│      │                                  │變1020號│
│      │                                  │乙張    │
├───┼─────────────────┼────┤
│58    │黃欽煙三光實業股份有限公司        │中市營│
│      │                                  │變0344號│
│      │                                  │乙張（營│
│      │                                  │利事業登│
│      │                                  │記證影本│
│      │                                  │）      │
├───┼─────────────────┼────┤
│59    │林國棟樺德建設有限公司            │中市營│
│      │                                  │創合3155│
│      │                                  │號乙張（│
│      │                                  │營利事業│
│      │                                  │登記證影│
│      │                                  │本）    │
├───┼─────────────────┼────┤
│60    │陳添福新久聯混凝土有限公司        │中市營│
│      │                                  │創2506號│
│      │                                  │乙張（營│
│      │                                  │利事業登│
│      │                                  │記證影本│
│      │                                  │）      │
├───┼─────────────────┼────┤
│61    │鄭灶恆昌土木包工業                │中市營│
│      │                                  │創059號 │
│      │                                  │乙張（營│
│      │                                  │利事業登│
│      │                                  │記證影本│
│      │                                  │）      │
├───┼─────────────────┼────┤
│62    │張滄田久豐行                      │中市營│
│      │                                  │變2056號│
│      │                                  │乙張（營│
│      │                                  │利事業登│
│      │                                  │記證影本│
│      │                                  │）      │
├───┼─────────────────┼────┤
│63    │000-0000號牌               │2面     │
│      │1、牌照登記書                     │1張     │
│      │2、廖萬雄營業登記證               │1張     │
│      │3、維德實業行車執照               │1張     │
│      │4、基隆關進口證明書               │2張     │
│      │5、貨物稅                         │1張     │
│      │6、保險卡                         │1張     │
├───┼─────────────────┼────┤
│64    │000-0000號牌               │2面     │
│      │1、牌照登記書                     │1張     │
│      │2、梁義祥營業登記證               │1張     │
│      │3、行車執照                       │1張     │
│      │4、統一發票                       │2張     │
│      │5、進口證明書                     │1張     │
│      │6、貨物稅                         │1張     │
├───┼─────────────────┼────┤
│65    │000-0000號牌               │2面     │
│      │1、牌照登記書                     │1張     │
│      │2、洪正富營業登記證               │1張     │
│      │3、行車執照                       │1張     │
│      │4、統一發票                       │2張     │
│      │5、出廠證                         │1張     │
│      │6、貨物稅                         │1張     │
│      │7、進口證明書                     │1張     │
├───┼─────────────────┼────┤
│66    │000-0000號牌               │2面     │
│      │1、牌照登記書                     │1張     │
│      │2、地○○身分證                   │1張     │
│      │3、行車執照                       │1張     │
│      │4、統一發票                       │2張     │
│      │5、出廠證                         │1張     │
│      │6、貨物稅                         │1張     │
│      │7、進口證明書                     │1張     │
├───┼─────────────────┼────┤
│67    │數字板                            │102塊   │
├───┼─────────────────┼────┤
│68    │統一發票  使用過                  │1本     │
├───┼─────────────────┼────┤
│69    │數字軟片板                        │1批     │
├───┼─────────────────┼────┤
│70    │寅○○72年涉案之影本              │1本     │
├───┼─────────────────┼────┤
│71    │皮箱〈007咖啡色〉                 │1只     │
├───┼─────────────────┼────┤
│72    │行李箱〈乳白色〉                  │1只     │
├───┼─────────────────┼────┤
│73    │手提袋〈深咖啡色〉                │1只     │
├───┼─────────────────┼────┤
│74    │手提袋                            │1只     │
├───┼─────────────────┼────┤
│75    │手提袋〈藍色〉                    │1只     │
├───┼─────────────────┼────┤
│76    │手提袋〈青色〉                    │1只     │
├───┼─────────────────┼────┤
│77    │手提袋〈紅色〉                    │1只     │
└───┴─────────────────┴────┘
附表4：
┌──┬────────┬───┬──────────┐
│編號│品  名          │數量  │備  註              │
├──┼────────┼───┼──────────┤
│1   │請領如附表1所示6│6份   │包括海關進口證明書、│
│    │部自小客車車牌之│      │貨物稅完稅證書等公文│
│    │完整資料        │      │書，出廠證、統一發票│
│    │                │      │等私文書各6份       │
└──┴────────┴───┴──────────┘
